臺灣高等法院臺南分院刑事判決　　　　100年度上訴字第172號
上　訴　人
即　被　告　鄭成志
選任辯護人　洪梅芬律師
　　　　　　呂蘭蓉律師
　　　　　　涂欣成律師
上列上訴人因毒品危害防制條例案件，不服臺灣雲林地方法院99
年度訴字第80號中華民國99年12月22日第一審判決（起訴案號：
臺灣雲林地方法院檢察署98年度偵字第3980、3981號），提起上
訴，本院判決如下：
    主  文
原判決撤銷。
鄭成志無罪。
    理  由
壹、程序部分
  (一)按被告以外之人於偵查中向檢察官所為之陳述，除顯有不可
    信之情況者外，得為證據，刑事訴訟法第159條之1第2項定
    有明文。所謂「不可信之情況」，應由法院審酌被告以外之
    人於陳述時之外在環境及情況而為判斷；而被告以外之人於
    偵查時，是否與被告對質，與其陳述時之外在環境並無必然
    之關聯，自不得以偵查中未經被告詰問，逕認該陳述無證據
    能力；至該等陳述與事實是否相符，要屬證據證明力之問題
    ，與證據能力之有無，不容混淆（最高法院94年度台上字第
    7132號、95年度台上字第1585號等判決要旨參照）。又證人
    於檢察官偵查中所為之陳述，審酌該陳述作成之客觀條件及
    環境，認其心理狀態健全，並無受到脅迫、利誘或詐欺，自
    非顯有不可信之情形，依刑事訴訟法第159條之1第2項之規
    定，亦得為證據（最高法院95年度台上字第934號判決要旨
    參照）。經查，下述經本院列為本案證據之證人張景期於檢
    察官偵查時所為之證述，依據偵訊過程及筆錄記載，可認其
    於檢察官偵查中為陳述時，並無任何遭受外力不當干涉之顯
    不可信之情況，況被告及辯護人於本院審理時，亦無具體指
    陳該等證述作成時，有何外在環境及情況足以影響證人證述
    之任意性及真實性，而有何顯有不可信之情況者，故該證人
    於偵訊時之證述，堪認有證據能力。另按被告以外之人於審
    判外之言詞或書面陳述，雖不得以之直接作為認定犯罪事實
    與否之證據，但參酌現行刑事訴訟法第166條之1第2項、第3
    項第6款，第166條之2之規定及行反詰問時，容許以陳述人
    先前不一致之陳述作為彈劾證據之法理，非不得以之作為彈
    劾證據，用來爭執被告、證人、鑑定人陳述之證明力（最高
    法院94年度台上字第6881號判決參照）。上開證人張景期於
    警詢中之證詞，依刑事訴訟法第159條第1項之規定，雖無證
    據能力，但參諸前揭最高法院判決意旨，尚非不得以之作為
    彈劾證據，併予敘明。
  (二)次按刑事訴訟法第159條之5第2項所規定：「當事人、代理
    人或辯護人於法院調查證據時，知有第159條第1項不得為證
    據之情形，而未於言詞辯論終結前聲明異議者，視為有前項
    之同意。」乃係基於證據資料愈豐富，愈有助於真實發現之
    理念，酌採當事人進行主義之證據處分權原則，並強化言詞
    辯論主義，透過當事人等到庭所為之法庭活動，在使訴訟程
    序順暢進行之要求下，承認傳聞證據於一定條件內，得具證
    據適格。此種「擬制同意」，因與同條第1項之明示同意有
    別，實務上常見當事人等係以「無異議」或「沒有意見」表
    示之，斯時倘該證據資料之性質，已經辯護人閱卷而知悉，
    或自起訴書之記載而了解，或偵、審中經檢察官、審判長、
    受命法官、受託法官告知，或被告逕為認罪答辯或有類似之
    作為、情況，即可認該相關人員於調查證據之時，知情而合
    於擬制同意之要件（最高法院96年度台上字第4174號判決意
    旨參見）。經查，除上開供述證據外，本判決下列所引用之
    其餘被告以外之人於審判外之供述證據，公訴人、被告及其
    辯護人於本院準備程序及審判期日中均未對此部分之證據能
    力有所爭執，且迄至言詞辯論終結前亦未聲明異議，本院審
    酌上開證據資料製作時之情況，均無違法不當及證明力明顯
    過低之瑕疵，亦認為以之作為證據應屬適當，揆諸前開規定
    ，均認有證據能力。
  (三)本案為警針對被告鄭成志持用之0000000000門號行動電話所
    實施之通訊監察，係檢察官依據通訊保障及監察法向臺灣南
    投地方法院聲請核發98年聲監字第12號通訊監察書予以實施
    監聽在案，有該通訊監察書附卷可憑（詳原審卷第173頁背
    面），經核確實符合通訊保障及監察法之法定程序，是前揭
    通訊監察書許可之監察期間內，監聽所得被告與證人張景期
    之通話內容並進而轉譯之譯文，符合通訊保障及監察法之法
    定程序，係屬合法取得之證據。又公訴人、被告及其辯護人
    對於依上開通訊監察所得之譯文內容之真正並無爭執，對於
    錄音所譯成文書之真正亦不爭執，且本案通訊監察譯文並於
    原審審理時經合法調查，則此等通訊監察之譯文自均具有證
    據能力。
  (四)又按現行刑事訴訟法關於「鑑定」之規定，除選任自然人充
    當鑑定人外，另設有囑託機關鑑定制度。依同法第198條、
    第208條之規定，不論鑑定人或鑑定機關、團體，固均應由
    法院、審判長、受命法官或檢察官視具體個案之需要而為選
    任、囑託，並依第206條之規定，提出言詞或書面報告，始
    符合同法第159條第1項所定得作為證據之「法律有規定」之
    情形，否則所為之鑑定，仍屬傳聞證據。然於司法警察機關
    調查中之案件，為因應實務上，或因量大、或有急迫現實需
    求，併例行性當然有鑑定之必要者，例如毒品之種類與成分
    、尿液之毒品反應，或者槍彈有無殺傷力等鑑定，基於檢察
    一體原則，得由該管檢察長對於轄區內之案件，以事前概括
    選任鑑定人或囑託鑑定機關、團體之方式，俾便轄區內之司
    法警察官、司法警察對於調查中之此類案件，得即時送請先
    前已選任之鑑定人或囑託之鑑定機關、團體實施鑑定，以求
    時效（法務部92年9月1日法檢字第0920035083號函參照，刊
    載於法務部公報第312期）。是此種由檢察機關概括選任鑑
    定人或概括囑託鑑定機關、團體，再轉知司法警察官、司法
    警察於調查犯罪時參考辦理之作為，法無明文禁止，係為因
    應現行刑事訴訟法增訂傳聞法則及其例外規定之實務運作而
    為，與檢察官選任或囑託為鑑定者，性質上並無差異，同具
    有證據能力（最高法院96年度台上字第2860號判決要旨參照
    ）。查下列經引用作為本案證據之毒品鑑定報告以及尿液檢
    驗報告，均經送鑑定之標準作業流程分別送請行政院退除役
    官兵輔導委員會臺北榮民總醫院、臺灣檢驗科技股份有限公
    司進行鑑定，揆諸前揭說明，該等毒品鑑定書及尿液檢驗報
    告，均屬法律規定得為證據者，自均有證據能力。
貳、實體部分
一、公訴意旨略以：被告鄭成志前於民國80年間因違反槍砲彈藥
    刀械管制條例、麻醉藥品管理條例及肅清煙毒條例等案件，
    經臺灣臺中地方法院以81年度訴字第331號判決判處有期徒
    刑7 月、6年、3年4月及5月，應執行有期徒刑10年；前3罪
    經上訴後，由臺灣高等法院臺中分院以81年度上訴字第1002
    號判決判處有期徒刑7月、5年2月、3年4月，應執行有期徒
    刑8年6月確定；上開4罪，嗣經臺灣高等法院臺中分院以81
    年聲字第539號裁定定應執行刑8年8月確定，入監執行後，
    於84 年1月19日假釋出監並付以保護管束，惟於假釋期間又
    因違反麻醉藥品管理條例等案件，經臺灣南投地方法院分別
    以86 年度易字第707號及87年度易字第112號判決判處有期
    徒刑6 月及7月確定；經撤銷上開假釋，入監執行殘刑5年7
    月又20 日，並與上開2案件接續執行後，於90年9月7日假釋
    出監並付保護管束，於93年6月8日，保護管束期滿，假釋未
    經撤銷，其未執行之刑，以已執行論。詎仍不知悛悔，復意
    圖營利，明知安非他命係毒品危害防制條例第2條第2項第2
    款所規定之第二級毒品，不得持有、販賣，竟基於販賣第二
    級毒品安非他命之犯意，於98年3月1日下午5時55分12秒、7
    時43分16秒，持用門號0000000000號行動電話，與持用門號
    0000000000號行動電話之張景期聯絡後，相約在臺中榮民總
    醫院（下稱臺中榮總）附近碰面，由鄭成志以新臺幣（下同
    ）5萬元之價格將半兩之安非他命販賣與張景期，雙方達成
    合意後，張景期即將5萬元交付與鄭成志，鄭成志再外出取
    得半兩之安非他命後交付與張景期，完成交易。經對鄭成志
    所持用之上開行動電話門號實施通訊監察，暨行政院海岸巡
    防署海洋巡防總局偵防查緝隊會同雲林縣警察局刑警大隊偵
    三隊於98年5月14日下午1時30分許，持搜索票至鄭成志位於
    臺中市○○區○○街15巷8號12樓之1處執行搜索，搜索扣得
    海洛因1包（含包裝袋1只、標籤1張，驗餘重量0.0417公克
    ）、安非他命吸食器2組、安非他命橡皮管1條、玻璃球6 顆
    、電子磅秤2臺、電話簿2本、帳本1本、分裝夾鏈袋3只、分
    裝杓4支、NOKIA牌行動電話機1支（手機序號：000000-00-0
    00000-0）暨其搭配使用之SIM卡1枚（00000000000000）、B
    ENQ牌行動電話機1支（手機序號：0000000000000）暨其搭
    配使用之SIM卡1枚（00000000000000）及Hello Kitty牌行
    動電話機1支（手機序號：00 0000000000000）暨其搭配使
    用之SIM卡2枚（000000000000000、0000000000000）等物，
    始悉上情。因認被告鄭成志涉犯毒品危害防制條例第4條第2
    項之販賣第二級毒品罪嫌云云。
二、
  (一)按犯罪事實應依證據認定之，無證據不得認定犯罪事實，刑
    事訴訟法第154條第2項定有明文。又檢察官就被告犯罪事實
    ，應負舉證責任，並指出證明之方法，刑事訴訟法第161條
    第1項定有明文，因此檢察官對於起訴之犯罪事實，應負提
    出證據及說服之實質舉證責任。其所提證據之證明力必須達
    於使法院確信起訴之犯罪事實為真實程度，倘其所提出之證
    據，不足為被告有罪之積極證明，或其闡明之證明方法，無
    從說服法官以形成被告有罪之心證，而有合理懷疑存在者，
    基於無罪推定之原則，即應為被告無罪判決之諭知（最高法
    院76年台上字第4986號判例、91年度台上字第5597號判決、
    92年度台上字第128號判例、第711號判決意旨參照）。
  (二)又按毒品買受者之指證毒品來源，依毒品危害防制條例第17
    條規定「犯第4條……之罪，供出毒品來源，因而破獲者，
    得減輕其刑」（98年5月20日修正公布，同年月22日生效之
    同條例第17條第1項：「犯同條例第4條販賣毒品之罪，供出
    毒品來源，因而查獲其他正犯或共犯者，減輕或免除其刑」
    ，亦有相類規定），由於損人利己，其憑信性於通常一般人
    已有所懷疑，為防範故為不實供述，以邀減免刑責之寬典，
    縱自形式上觀察，並無瑕疵，仍須以其他補強證據擔保其真
    實性，始得作為判斷之依據。所謂必要之補強證據，固不以
    證明販賣毒品犯罪構成要件之全部事實為必要，但以與該毒
    品交易有相當程度之關聯性，經與指證者之指證綜合判斷，
    已達於通常一般人均不致有所懷疑，而得其為真實者，始足
    當之，此乃刑事訴訟法第154條所規定之無罪推定與證據裁
    判原則之必然推演，並為法官證據證明力自由判斷職權行使
    之限制。是以，毒品人口所稱其向某人買受毒品之指證，尚
    不得作為有罪判決之唯一證據，據上說明，仍須調查其他必
    要之證據，以察其是否與事實相符（最高法院98年度臺上字
    第5978、3427號等判決意旨參照）。
三、公訴人認被告涉犯毒品危害防制條例第4條第2項之販賣第二
    級毒品罪嫌無非是以證人張景期於偵訊中之指訴及監聽譯文
    為據。訊據被告固坦承有於98年3月1日與張景期相約於臺中
    榮總附近見面，惟堅決否認有上揭販賣毒品犯罪事實，辯稱
    ：伊並未販賣毒品給證人張景期，伊98年3月1日下午5時55
    分12秒、7時43分16秒許，持用門號0000000000號行動電話
    ，與持用門號0000000000號行動電話之證人張景期聯絡，通
    話之內容係在談論證人張景期賣鐵蛋之事，證人張景期從淡
    水南下時要拿皮蛋、鐵蛋給伊。而扣案夾鍊袋等物品是伊施
    用海洛因要用的等語。另選任辯護人為被告辯護略稱：張景
    期之證述有無賣毒品前後矛盾，且對交易地點數量也不明確
    ，其證述不可採信。且通話譯文亦無法認定被告販賣毒品等
    語。
四、經查：
  (一)證人張景期於警詢時原係證稱：「（問：〈提示鄭成志0000
    000000號行動電話通訊監察譯文〉98年3月1日17時55分52秒
    ，你持用0000000000撥打00000000 00電話連絡鄭成志，是
    否為你本人？該通電話係連絡何事？）這通電話是我代替張
    居明打電話給志仔，詢問安非他命品質好不好，張居明要向
    志仔拿安非他命，是不是買的我不清楚。（問：〈提示鄭成
    志0000000000號行動電話通訊監察譯文〉98年3月1日19時43
    分16秒，鄭成志持用0000000000撥打0000 000000電話連絡
    你，是否為你本人？該通電話係連絡何事？）我之前有打電
    話給他要跟他買安非他命，當時他沒有很多，要湊一下，後
    來他打這通電話給我，要我快點跟他拿，後來我沒錢就沒跟
    他拿了。」等語（見警卷第68-71頁）。是證人張景期於警
    詢中均是否認有於98年3月1日向被告購買安非他命。嗣後於
    偵查中始改證稱：「（問：〈提示如附表所示之98年3月1日
    下午5時55分12秒、7時43分16秒之通訊監察譯文〉是談何事
    ？）要向被告鄭成志拿安非他命，這一次要向被告買半兩他
    才賣，半兩5萬元，沒有半兩被告不賣給我，我至少向被告
    買半兩以上，被告才要賣，該次是在臺中榮總後面那條路碰
    面，被告帶我到他水湳路租屋處。（問：3月1日如何交易？
    ）我從臺北下來，至臺中榮總附近等被告，被告出來載我到
    他租屋處，我拿5萬元給他，他再去外面拿毒品，過了約20
    分至40分才回來，3月1日當天很晚才向被告拿到半兩安非他
    命，5萬元有付清。」等語（見98年度偵字第3980號卷第41
    、42頁）。之後證人張景期於原審審理時則先是具結證稱：
    「（問：有無向鄭成志買毒品安非他命？）有，但是都是一
    、兩千元，我有跟他拿…（問：有無向他買過半兩的安非他
    命？）沒有買到，我有要跟他買，但是他沒有那麼多。」等
    語（見原審卷第143頁）；隨後於審判長諭知被告先暫離庭
    時，再證稱：「（問：98年3月1日是以5萬元跟他買半兩的
    安非他命，且確實有拿到半兩安非他命？）對。」（見原審
    卷第147頁背面、第148頁）；但又證稱：「（問：98年3 月
    1日你還是有跟他見面，當天有無跟他拿到半兩的安非他命
    ？）我忘記哪個時候了，但是確實有一次。」等語（見原審
    卷第第148頁）。職是，究竟證人張景期是否於98年3月1日
    前往臺中向被告購買安非他命及購買之數量若干？證人所證
    不僅警詢、偵、審數次證述所證不符，且連同一次證述亦先
    後均不一致，是否足採即非無疑！再就證人張景期向被告購
    買毒品的地點乙節，證人張景期於偵查中證稱：「我從台北
    下來，至臺中榮總醫院附近等他，鄭成志出來載我到他租屋
    處，我拿5萬元給他，他再去外面拿毒品，過了約20分至40
    分他才會回來，3月1日當天很晚才向他拿到半兩安非他命，
    5萬元有付清。」等語（見98年度偵字第3980號卷第42 頁）
    ；於原審審理時卻證述交易地點為：「是在臺中榮民總醫院
    後方的路上而已，我沒有去過他家。」（見原審卷第14 3頁
    ）；之後再改稱：「（問：水湳路與臺中榮民總醫院的租屋
    處是不同地方？）不同。（問：你是先去臺中榮民總醫院或
    是去水湳路那裡找鄭成志？）我都是去水湳路那裡。（你都
    是去水湳路跟他拿東西？還是也有去臺中榮民總醫院附近拿
    毒品？）都有。」再質之證人為何偵查的時候要說交易地點
    是水湳路？證人張景期則證稱：「日期忘記了，才說去水湳
    路。」；又問證人張景期實際上拿到半兩的安非他命的地點
    為何？證人張景期證稱：「忘記了，哪個地方真的忘記了。
    」等語（見原審卷第149頁背面、150頁背面）。同一次的交
    易，對於交易地點竟有如此多不同的地點證述，因此，證人
    對於向被告購買安非他命的地點顯然也無法確定。綜上，證
    人張景期雖於偵查及原審中均曾證述向被告購買安非他命之
    事，然購買日期究竟是否98年3月1日？是否購買5萬元？購
    買地為何？歷次證述均不一致，實難遽予採信作為不利被告
    之認定。另辯護人請求再傳喚證人張景期乙節，惟證人已於
    原審經交互詰問，辯護人復未敘明有何新的待證事實須詰問
    證人，是本院認待證事實已臻明瞭無再調查之必要，爰依刑
    事訴訟法第163條之2第2項第3款規定，駁回辯護人之聲請，
    併予敘明。
  (二)又關於被告所持用0000000000號行動電話與證人張景期所持
    用0000000000號行動電話先後於98年3月1日下午5時55分12
    秒、7時43分16秒許有2次通訊，其中下午5時55分12秒通訊
    監察譯文內容為「B（指張景期）：東西好不好。A（指被告
    ）：一樣啊榮總這裡。B：我到了打給你，我在斗六。A：那
    晚一點，我用好再打給你。」；下午7時43分16秒通訊監察
    譯文內容為「A：來三公司等，快一點，在湊了，快沒東西
    了。」（見98年度偵字第3980號卷第39頁）。如果上開監聽
    內容果係被告與證人交易毒品之通話內容，何以上開監聽內
    容全無毒品交易如種類、數量、價格等之約定，亦全無毒販
    交易常用代替價格、數量之暗語？則交易雙方如何為毒品交
    易之合意呢？同時依證人供述是急於從台北淡水南下向被告
    買毒品，為何證人與被告通話時卻稱其人是在斗六？殊有違
    常理！更何況證人於警詢中係證稱「我下來拿錢給他，他跟
    我說上游已經把安非他命賣給別人了。」等語（見98年度偵
    字第3980號卷第34頁），是此2次通訊內容顯尚不足證明98
    年3月1日被告有賣5萬元毒品與證人。雖原審以被告與證人
    張景期於98年4月9日0時52分33秒之通話內容為：被告稱：
    「大仔...你不是說要下來」，證人張景期答稱：「沒錢啦
    」，雙方已談及金錢，實非僅止於被告所辯稱之互請毒品云
    云，作為認定被告與證人間有金錢買賣毒品之佐證，然被告
    並未經檢察官起訴有於98年4月9日販賣毒品與證人張景期之
    犯行，同時98年4月9日之通話內容又焉能證明98年3月1日被
    告是否販賣毒品與證人呢？
  (三)至於證人張景期經警查獲後採集其尿液送驗後，確呈第二級
    毒品安非他命類代謝物之陽性反應，固有雲林縣警察局刑警
    大隊查獲毒品案嫌犯尿液送檢真實姓名對照表、臺灣檢驗科
    技股份有限公司報告編號KＺ000000000000號濫用藥物尿液檢
    驗報告在卷可佐（見98年度偵字第2319號卷第81、85頁），
    而證人張景期有施用第二級毒品之前科紀錄，亦有臺灣高等
    法院被告前案紀錄表在卷可參（見原審卷第55頁背面），但
    查該尿液檢驗報告上載明證人張景期此次採尿日期為98年6
    月2日，距其所稱向被告購買安非他命之時間已相隔逾3月之
    久，如何能證明證人所施用之安非他命是98年3月1日向被告
    所購買的而非是向他人購買者呢？再者，被告經警實施搜索
    後，雖扣得電子磅秤、分裝夾鏈袋、分裝杓等物，惟被告本
    身有施用毒品習慣，且被告亦供稱該等物品是其施用毒品所
    用之物，又有何憑證足證該等物品為被告供販毒所用之物呢
    ？
  (四)綜上所述，證人張景期對於是否於98年3月1日向被告購買毒
    品？購買毒品之數量、價格、地點等交易重點？於警詢、偵
    查及原審之證詞既迥然不同，顯難僅據證人前後不一之證述
    遽為被告罪責之認定。且參諸前開最高法院判決意旨，縱使
    證人之指證明確，仍需有補強證據，則施用毒品者關於其向
    某人購買毒品之供述，必須補強證據佐證，以擔保其供述之
    真實性，俾貫徹刑事訴訟無罪推定及嚴格證明之基本原則，
    而關於毒品施用者其所稱向某人購買毒品之供述，必須補強
    證據佐證，係指毒品購買者之供述【縱使並無瑕疵，仍須補
    強證據佐證】而言，以擔保其供述之真實性，不僅其前提必
    須係「證人之證詞並無瑕疵」，且所謂【補強證據，必須與
    施用毒品者關於相關毒品交易之供述，具有相當程度之關聯
    性，且足使一般人對於施用毒品者之供述無合理之懷疑存在
    ，而得確信其為真實】，始足當之。而上開證人證詞，充其
    量亦僅為【單一證人之指證】，且此種【單一證人指述】之
    證詞前後既具有顯然之歧異性，已如前述，根本無從資為相
    互佐證之參考，則此種證人證詞所具有之重大瑕疵，不僅無
    法補正，且亦欠缺具關連性之補強證據，以資佐證證人前開
    所述屬實。同時監聽譯文內容既無證人與被告為毒品買賣有
    關數量、價格等或暗語之類的通話，顯亦不足作為被告販賣
    毒品之佐證。再按雖然所補強者，不以對於供述證據之全部
    為必要，其若祇針對部分，尚非不可，但必須具有某程度之
    質量或份量，在客觀上可獲普遍之認同，始謂充足，否則當
    依罪證有疑、利歸被告，或罪疑唯輕之基本大原則而為處理
    ，最高法院亦著有99年度台上字第4334號判決意旨可資參照
    。本件起訴意旨認被告涉犯販賣第二級毒品之犯行，既然有
    重大瑕疵存在，亦無法互為驗證，顯然公訴意旨所指被告之
    販毒犯罪行為，已欠缺重要之證據，且並無其他積極證據足
    資佐證被告確有公訴意旨所指之犯行，本院無從單憑證人前
    開證述不一且有重大瑕疵之指述，即據為被告有罪之確信，
    是被告所辯並無販賣毒品等情應堪採信。
五、綜據上述，被告所辯並非無據，而公訴人所提證據之證明力
    尚未達於使本院確信被告有販賣第二級毒品安非他命之犯行
    ，無從說服本院以形成被告有罪之心證，被告被訴犯罪既不
    能證明，自應諭知無罪。原審未斟酌上情，遽認被告有販賣
    第二級毒品安非他命與證人張景期之犯行，因而予以論罪科
    刑，自有未當。被告上訴否認犯罪，指摘原判決不當，為有
    理由，自應由本院將原判決撤銷改判，另為被告鄭成志無罪
    之諭知。
據上論斷，應依刑事訴訟法第第369條第1項前段、第364條、第3
01條第1項，判決如主文。
本案經檢察官郭珍妮到庭執行職務。
中    華    民    國   100    年    4    月     21    日
                  刑事第四庭   審判長法  官  吳志誠
                                     法  官  吳森豐
                                     法  官  彭喜有
以上正本證明與原本無異。
檢察官如不服本判決應於收受本判決後10日內向本院提出上訴書
，其未敘述上訴理由者並得於提起上訴後10日內向本院補提理由
書。
本件被告不得上訴。
                                      書記官  黃子起
中    華    民    國   100    年    4     月    21    日